Inventaris van het archief van het Kantongerecht te Delft, 1839-1920
Nationaal Archief, Den Haag
Kantongerecht Delft
1839-1920
32
58.00 meter; 527 inventarisnummers.
Normale geschreven, getypte en gedrukte documenten, geen bijzondere handschriften.
Nationaal Archief, Den Haag
Kantongerecht te Delft
Het Kantongerecht behandelt alle overtredingen m.u.v. de overtredingen bedelarij en landloperij, het misdrijf stoperij, arbeids- en huurkoopzaken alsmede pachtzaken. Het archief bevat stukken betreffende strafzaken en civiele zaken zoals audiëntiebladen, vonnissen, processen-verbaal, registers, akten en beschikkingen. Verder is er een supplement van diverse losse stukken, 1842-1896.
Archiefvorming
Geschiedenis van het archiefbeheer
De verwerving van het archief
Het archief is krachtens bepalingen van de Archiefwet overgebracht.
03.01.04; 3.03
Aanwijzingen voor de gebruiker
Openbaarheidsbeperkingen
Deels openbaar, deels beperkt openbaar (B).
Materiële beperkingen
Aanvraaginstructie
Openbare archiefstukken kunnen online worden aangevraagd en gereserveerd. U kunt dit ook via de terminals in de studiezaal van het Nationaal Archief doen. Om te kunnen reserveren dient u de volgende stappen te volgen:
U maakt een profiel aan op www.gahetna.nl, en logt vervolgens in
Via de archiefinventaris (alleen de beschrijvingen met rode nummers) selecteert u het gewenste archiefstuk door op de knop 'Reserveren' te klikken
In het volgende scherm geeft u aan op welke dag u het archiefstuk wilt inzien
Indien u zich bevindt in de studiezaal en een tafelnummer heeft ontvangen kunt u dit nummer vermelden. Als u geen tafelnummer heeft kunt u tafelnummer 777 laten staan
Vervolgens bevestigt u uw reservering door deze te versturen.
Verwant materiaal
Beschikbaarheid van kopieën
Verwante archieven
3.03.15.01 - Inventaris van het archief van de Arrondissementsrechtbank te 's-Gravenhage, 1838-1939 (1940)
3.03.15.03 - Inventaris van de archieven van de Arrondissementsrechtbank te 's-Gravenhage, (1916) 1940-1949 (1959); Parket van de Officier van Justitie te 's-Gravenhage, 1940-1949 (1950); Kamer van Toezicht op Notarissen en Kandidaat-Notarissen te 's-Gravenhage, 1940-
3.03.15.04 - Arrondissementsrechtbank te 's-Gravenhage, (1916) 1940-1949 (1959); Parket van de Officier van Justitie te 's-Gravenhage, 1940-1949 (1950); Kamer van Toezicht op Notarissen en Kandidaat-Notarissen te 's-Gravenhage, 1940-1949 (1967)
3.03.15.06 - Inventaris van de archieven van de Arrondissementsrechtbank te 's-Gravenhage (1944) 1950-1959 (1978) en het Parket van de Officier van Justitie te 's-Gravenhage (1949) 1950-1959 (1960) en de Kamer van Toezicht op notarissen en kandidaat-notarissen te 's-Gravenhage
3.03.22.02 - Inventaris van het archief van het Kantongerecht te Delft, 1930-1939
3.03.22.03 - Inventaris van het archief van het Kantongerecht te Delft, 1940-1979
3.03.79 - Inventaris van de archieven van de Arrondissementsrechtbank Den Haag 1960-1979; Kamer van Toezicht op notarissen en kandidaat notarissen Den Haag (1935) 1960-1979 (1983); Kamer van Toezicht bij het Huis van Bewaring Den Haag, 1954-1977
3.03.84 - Inventaris van het archief van het Kantongerecht te Delft. (1950) 1980 - 1989 (1992)
Beschrijving van de series en archiefbestanddelen
- STRAFZAKEN (1)., 1
  - Audiëntiebladen., 1839-1952; 1
  - Vonnissen., 1839-1920; 2-144
    - 1839-1842, 2
    - 1843, 3
    - 1844, 4
    - 1845-1846, 5
    - 1847-1849, 6
    - 1850-1853, 7
    - 1854-1855, 8
    - 1856, 9
    - 1856, 10
    - 1857, 11
    - 1858, 12
    - 1859, 13
    - 1860-1861, 14
    - 1862-1864, 15
    - 1865-1866, 16
    - 1867-1869, 17
    - 1870, 18
    - 1871, 19
    - 1872, 20
    - 1873, 21
    - 1874, 22
    - 1875, 23
    - 1876, 24
    - 1877, 25
    - 1879, 26
    - 1880, 27
    - 1881, 28
    - 1881, 29
    - 1882, 30
    - 1882, 31
    - 1882, 32
    - 1882, 33
    - 1883, 34
    - 1883, 35
    - 1883, 36
    - 1884, 37
    - 1884, 38
    - 1884, 39
    - 1885, 40
    - 1885, 41
    - 1885, 42
    - 1886, 43
    - 1886, 44
    - 1887, 45
    - 1888, 46
    - 1889, 47
    - 1889, 48
    - 1890, 49
    - 1890, 50
    - 1891, 51
    - 1891, 52
    - 1892, 53
    - 1892, 54
    - 1892, 55
    - 1893, 56
    - 1893, 57
    - 1894, 58
    - 1894, 59
    - 1894, 60
    - 1895, 61
    - 1895, 62
    - 1895, 63
    - 1896, 64
    - 1896, 65
    - 1896, 66
    - 1897, 67
    - 1897, 68
    - 1897, 69
    - 1898, 70
    - 1898, 71
    - 1898, 72
    - 1899, 73
    - 1900, 74
    - 1900, 75
    - 1901, 76
    - 1901, 77
    - 1902, 78
    - 1902, 79
    - 1902, 80
    - 1903, 81
    - 1903, 82
    - 1903, 83
    - 1904, 84
    - 1904, 85
    - 1905, 86
    - 1905, 87
    - 1905, 88
    - 1906, 89
    - 1906, 90
    - 1906, 91
    - 1907, 92
    - 1907, 93
    - 1907, 94
    - 1908, 95
    - 1908, 96
    - 1908, 97
    - 1909, 98
    - 1909, 99
    - 1909, 100
    - 1910, 101
    - 1910, 102
    - 1910, 103
    - 1911, 104
    - 1911, 105
    - 1911, 106
    - 1912, 107
    - 1912, 108
    - 1912, 109
    - 1912, 110
    - 1913, 111
    - 1913, 112
    - 1913, 113
    - 1913, 114
    - 1913, 115
    - 1914, 116
    - 1914, 117
    - 1914, 118
    - 1914, 119
    - 1914, 120
    - 1915, 121
    - 1915, 122
    - 1915, 123
    - 1915, 124
    - 1915, 125
    - 1916, 126
    - 1916, 127
    - 1916, 128
    - 1916, 129
    - 1917, 130
    - 1917, 131
    - 1917, 132
    - 1918, 133
    - 1918, 134
    - 1919, 135
    - 1919, 136
    - 1919, 137
    - 1919, 138
    - 1920, 139
    - 1920, 140
    - 1920, 141
    - 1920, 142
    - 1920, 143
    - 1920, 144
  - Vonnissen en processen-verbaal., 1921-1929; 145-204
    - 1921, 1 - 500., 145
    - 1921, 501 - 1000., 146
    - 1921, 1001 - 1500., 147
    - 1921, 1501 - 1749., 148
    - 1921, 1750 - 2252., 149
    - 1921, 2253 - 2900., 150
    - 1921, 2901 - 3100., 151
    - 1921, 3101 - 3366., 152
    - 1922, 1 - 500., 153
    - 1922, 501 - 1000., 154
    - 1922, 1001 - 1500., 155
    - 1922, 1501 - 1750., 156
    - 1922, 1751 - 1996., 157
    - 1922, 1997 - 2500., 158
    - 1922, 2501 - 3132., 159
    - 1923, 1 - 500., 160
    - 1923, 501 - 999., 161
    - 1923, 1000 - 1500., 162
    - 1923, 1501 - 2000., 163
    - 1923, 2001 - 2500., 164
    - 1923, 2501 - 2845., 165
    - 1924, 1 - 500., 166
    - 1924, 501 - 1000., 167
    - 1924, 1001 - 1500., 168
    - 1924, 1500 - 1998., 169
    - 1924, 2000 - 2499., 170
    - 1924, 2500 - 2999., 171
    - 1924, 3000 - 3500., 172
    - 1924, 3501 - 3709., 173
    - 1925, 1 - 500., 174
    - 1925, 501 - 1000., 175
    - 1925, 1001 - 1499., 176
    - 1925, 1500 - 1999., 177
    - 1925, 2000 - 2499., 178
    - 1925, 2500 - 2999., 179
    - 1925, 3000 - 3486., 180
    - 1926, 1 - 500., 181
    - 1926, 501 - 999., 182
    - 1926, 1000 - 1499., 183
    - 1926, 1500 - 1999., 184
    - 1926, 2000 - 2499., 185
    - 1926, 2500 - 2895., 186
    - 1927, 1 - 500., 187
    - 1927, 501 - 999., 188
    - 1927, 1000 - 1500., 189
    - 1927, 1501 - 2000., 190
    - 1927, 2001 - 2500., 191
    - 1927, 2501 - 3000., 192
    - 1927, 3001 - 3500., 193
    - 1927, 3500 - 3997., 194
    - 1928, 1 - 500., 195
    - 1928, 501 - 1000., 196
    - 1928, 1001 - 1500., 197
    - 1928, 1501 - 2000., 198
    - 1928, 2001 - 2165., 199
    - 1929, 1 - 500., 200
    - 1929, 501 - 1000., 201
    - 1929, 1001 - 1500., 202
    - 1929, 1501 - 1946., 203
    - 1929, 1947 - 2228., 204
  - Extract Vonnissen., 1882; 205
  - Voorlopige bevelen tot aanhouding., 1882; 206
  - Strafregisters., 1921-1931; 207-212
    - 12 jan. 1921 t/m 4 okt. 1922, 207
    - 11 okt. 1922 t/m 18 jul. 1923, 208
    - 25 jul. 1923 t/m 26 nov. 1924, 209
    - 26 nov. 1924 t/m 10 nov. 1926, 210
    - 17 nov. 1926 t/m 31 okt. 1928, 211
    - 7 nov. 1928 t/m 29 apr. 1931, 212
- CIVIELE ZAKEN (1)., 2
  - Vonnissen., 1838-1877; 213-251
    - 1838-1839, 213
    - 1840, 214
    - 1841, 215
    - 1842, 216
    - 1843, 217
    - 1844, 218
    - 1845, 219
    - 1846, 220
    - 1847, 221
    - 1848, 222
    - 1849, 223
    - 1850, 224
    - 1851, 225
    - 1852, 226
    - 1853, 227
    - 1854, 228
    - 1855, 229
    - 1856, 230
    - 1857, 231
    - 1858, 232
    - 1859, 233
    - 1860, 234
    - 1861, 235
    - 1862, 236
    - 1863, 237
    - 1864, 238
    - 1865, 239
    - 1866, 240
    - 1867, 241
    - 1868, 242
    - 1869, 243
    - 1870, 244
    - 1871, 245
    - 1872, 246
    - 1873, 247
    - 1874, 248
    - 1875, 249
    - 1876, 250
    - 1877, 251
  - Akten., 1878-1920; 252-314
    - 1878, 252
    - 1878, 253
    - 1879, 254
    - 1879, 255
    - 1880, 256
    - 1880, 257
    - 1881, 258
    - 1881, 259
    - 1882, 260
    - 1882, 261
    - 1883, 262
    - 1883, 263
    - 1884, 264
    - Repertoria 1854-1879, 265
    - 1885, 266
    - 1886, 267
    - 1887, 268
    - 1888, 269
    - 1889, 270
    - 1890, 271
    - 1890, 272
    - 1891, 273
    - 1892, 274
    - 1892, 275
    - 1893, 276
    - 1894, 277
    - 1894, 278
    - 1895, 279
    - 1895, 280
    - 1896, 281
    - 1897, 282
    - 1898, 283
    - Repertorium 1898, 284
    - 1899, 285
    - 1900, 286
    - 1901, 287
    - 1902, 288
    - 1903, 289
    - 1904, 290
    - 1905, 291
    - 1906, 292
    - 1907, 293
    - 1908, 294
    - 1909, 295
    - 1910, 296
    - 1911, 297
    - 1912, 298
    - 1913, 299
    - 1913, 300
    - 1914, 301
    - 1914, 302
    - 1915, 303
    - 1915, 304
    - 1916, 305
    - 1916, 306
    - 1917, 307
    - 1917, 308
    - 1918, 309
    - 1918, 310
    - 1919, 311
    - 1919, 312
    - 1920, 313
    - 1920, 314
  - Civiele zaken + audiëntiebladen., 1884-1920; 315-340
    - 1884, 315
    - 1885-1886, 316
    - 1887-1888, 317
    - 1889-1890, 318
    - 1891-1892, 319
    - 1893-1894, 320
    - 1895-1896, 321
    - 1897-1898, 322
    - 1899-1900, 323
    - 1901-1902, 324
    - 1903-1904, 325
    - 1905-1906, 326
    - 1907-1908, 327
    - 1909, 328
    - 1910, 329
    - 1911, 330
    - 1912, 331
    - 1913, 332
    - 1914, 333
    - 1915, 334
    - 1916, 335
    - 1917, 336
    - 1918, 337
    - 1919, 338
    - 1920, 339
    - 1920, 340
  - Akten en beschikkingen., 1921-1929; 341-358
    - 1921 1e halfjaar, 341
    - 1921 2e halfjaar, 342
    - 1922 1e halfjaar, 343
    - 1922 2e halfjaar, 344
    - 1923 1e halfjaar, 345
    - 1923 2e halfjaar, 346
    - 1924 1e halfjaar, 347
    - 1924 2e halfjaar, 348
    - 1925 1e halfjaar, 349
    - 1925 2e halfjaar, 350
    - 1926 1e halfjaar, 351
    - 1926 2e halfjaar, 352
    - 1927 1e halfjaar + 3e kwartaal, 353
    - 1927 4e kwartaal, 354
    - 1928 1e halfjaar, 355
    - 1928 2e halfjaar, 356
    - 1929 1e halfjaar, 357
    - 1929 2e halfjaar, 358
  - Vonnissen., 1923-1929; 359-382
    1921 - 1922 niet aangetroffen.
    - 1923 jan. - sept. 4e kwartaal, 359
      niet aangetroffen.
    - 1924 1e halfjaar, 360
    - 1924 2e halfjaar, 361
    - 1925 1e halfjaar, 362
    - 1925 2e halfjaar, 363
    - 1926 1e halfjaar, 364
    - 1926 2e halfjaar, 365
    - 1927 1e halfjaar, 366
    - 1927 2e halfjaar, 367
    - 1928 jan. - jun., 368
    - 1928 jul. - aug., 369
    - 1928 sept., 370
    - 1928 okt. - nov., 371
    - 1928 dec., 372
    - 1929 jan. - feb. - mrt., 373
    - 1929 mrt. - apr., 374
    - 1929 mei., 375
    - 1929 jun., 376
    - 1929 jul., 377
    - 1929 aug., 378
    - 1929 sep., 379
    - 1929 okt., 380
    - 1929 nov., 381
    - 1929 dec., 382
  - Audiëntiebladen., 1839-1877; 383-385
    - 1839-1843 1850-1856, 383
    - 1857-1869, 384
    - 1870-1877, 385
  - Conclusiën., 1851-1877; 386-387
    - 1851-1858, 386
    - 1859-1877, 387
  - Rollen der civiele zaken., 1842-1877; 388
  - Bestuur der registratie en domeinen., 1875; 389
  - Repertoire tot inschrijving der Acten voor de Griffier., 1838-1852; 390
  - Extracten uit het Register der openbare verkopingen., 1838-1843; 391-392
    - 1838-1840, 391
    - 1841-1843, 392
  - Repertoire tot inschrijving der acten van Chr. L. Valentine, Deurwaarder te Delft., 1838-1843; 393
  - Register van protesten van Chr. L. Valentine Deurwaarder te Delft., 1840-1843; 394
  - Statistiek van de bevolking der gevangenissen in Nederland., 1848-1853; 395
  - Verzoeken en uitspraken betreffende de Huurcommissie., 1918-1921; 396-400
    - 1918, 396
    - 1918, 397
    - 1919, 398
    - 1920, 399
    - 1921, 400
- REGISTERS., 3
  - Registers., 1856-1920; 401-437
    - Strafzaken van. 1892-1920, 401-406
      - Bestanddeel 1., 401
      - Bestanddeel 2., 402
      - Bestanddeel 3., 403
      - Bestanddeel 4., 404
      - Bestanddeel 5., 405
      - Bestanddeel 6., 406
    - Inschr. eedsoplegging. 1918-1919, 407
    - Voogdijbenoemingen. 1909-1919, 408-413
      - Bestanddeel 1., 408
      - Bestanddeel 2., 409
      - Bestanddeel 3., 410
      - Bestanddeel 4., 411
      - Bestanddeel 5., 412
      - Bestanddeel 6., 413
    - Repertoria. 1891-1917, 414-428
      - Bestanddeel 1., 414
      - Bestanddeel 2., 415
      - Bestanddeel 3., 416
      - Bestanddeel 4., 417
      - Bestanddeel 5., 418
      - Bestanddeel 6., 419
      - Bestanddeel 7., 420
      - Bestanddeel 8., 421
      - Bestanddeel 9., 422
      - Bestanddeel 10., 423
      - Bestanddeel 11., 424
      - Bestanddeel 12., 425
      - Bestanddeel 13., 426
      - Bestanddeel 14., 427
      - Bestanddeel 15., 428
    - Alphabetisch art.453. 1892-1914, 429
    - Leerplicht. 1904, 430
    - Dronkenschap. 1915-1919, 431
    - Jacht en Visserij. 1903-1910, 432
    - Jachtdelict. 1895-1902, 433
    - Overtuigingsstukken. 1891-1911, 434
    - Benoeming toeziendvoogd. 1891-1909, 435
    - Akten van appel en cassatie. 1856-1861, 436
    - Registers en Faillisementen aanvangende. 1 januari 1917, 437
  - Registers van overtuigingsstukken., 1912-1930; 438-439
    - 1 jan. 1912 t/m 16 febr. 1924, 438
    - 22 feb. 1924 t/m 3 apr. 1930, 439
  - Registers repertoire., 1925-1931; 440-443
    - 2 apr. 1925 t/m 14 okt. 1926, 440
    - 14 okt. 1926 t/m 15 mrt. 1928, 441
    - 21 mrt. 1928 t/m 10 okt. 1929, 442
    - 10 okt. 1929 t/m 19 feb. 1931, 443
  - Voogdij registers., 1920-1930; 444-448
    - 1 sep. 1920 t/m 1 feb. 1922, 444
    - 1 feb. 1922 t/m 2 jul. 1924, 445
    - 2 jul. 1924 t/m 27 jan. 1927, 446
    - 27 jan. 1927 t/m 31 dec. 1928, 447
    - 1 jan. 1929 t/m 1 jul. 1930, 448
  - Klapper op het voogdijregister., 1909-1930; 449-450
    - 1 dec. 1909 t/m 31 dec. 1928, 449
    - 1 jan. 1929 t/m 1 jul. 1930, 450
- DIVERSEN (1)., 4
  - Rekestenboek., 1912-1929; 451-452
    - 1 jan. 1912 t/m 31 okt. 1929, 451
    - 1 nov. 1929 t/m 31 dec. 1929, 452
  - Gratis admissie rekesten en arbeidzaken., 1921-1940; 453
  - Faillissementen., 1917-1929; 454-456
    - 1917-1921, 454
    - 1924-1926, 455
    - 1927-1929, 456
  - Klapper op de civiele zaken., 1917-1928; 457-460
    - 1917-1922, 457
    - 1923-1925, 458
    - 1926-1928, 459
    - 1928-1930 va. 1 jul. 1928, 460
  - Rol civiele zaken., 1923-1933; 461-462
    - 1923-1928, 461
    - 1928-1933, 462
  - Productieboek., 1927-1930; 463-466
    - 1927, 463
    - Deel I en II. 1928, 464-465
      - Bestanddeel 1, 464
      - Bestanddeel 2, 465
    - 1929-1930, 466
  - Akten civiele zaken., 1919-1925; 467-469
    - 4 dec. 1919 t/m 21 dec. 1921, 467
    - 22 dec. 1921 t/m 25 jul. 1923, 468
    - 26 jul. 1923 t/m 1 apr. 1925, 469
  - Audiëntiebladen civiele zaken., 1921-1929; 470-478
    - 1921, 470
    - 1922, 471
    - 1923, 472
    - 1924, 473
    - 1925, 474
    - 1926, 475
    - 1927, 476
    - 1928, 477
    - 1929, 478
  - Circulaires en brieven., 1860-1934; 479
- STRAFZAKEN EN VONNISSEN (2)., 5
  - Cassatie (register)., 1891-1926; 480
  - Hoger Beroep (register)., 1891-1924; 481
  - Overschrijving van arresten bij cassatie (register)., 1892-1908; 482
- CIVIELE ZAKEN (2)., 6
  - Rol in burgerlijke en handelszaken., 1896-1922; 483-484
    - 1896-1912, 483
    - 1913-1922, 484
  - Klapper op rol burgerlijke zaken., 1915-1916; 485-486
    - 1915, 485
    - 1916, 486
  - Coöperatieve verenigingen., 1906-1921; 487-503
    - 1906, 487
    - 1907, 488
    - 1908, 489
    - 1909, 490
    - 1910, 491
    - 1911, 492
    - 1912, 493
    - 1913, 494
    - 1914, 495
    - 1915, 496
    - 1916, 497
    - 1917(4561 - 4848), 498
    - 1917(4849 - 5056), 499
    - 1918, 500
    - 1919, 501
    - 1920, 502
    - 1921, 503
  - Registers op vennootschappen en coöperatieve verenigingen., 1891-1921; 504-513
    - 1891 t/m 02-05-1898, 504
    - 13-05-1898 t/m 04-08-1904, 505
    - 18-10-1904 t/m 14-10-1907, 506
    - 04-11-1907 t/m 24-10-1911, 507
    - 21-11-1911 t/m 03-06-1914, 508
    - 06-06-1914 t/m 13-11-1916, 509
    - 30-11-1916 t/m 25-08-1917, 510
    - 25-08-1917 t/m 07-08-1918, 511
    - 08-08-1918 t/m 05-03-1920, 512
    - 05-03-1920 t/m 07-06-1921, 513
  - Register van inschrijving vennootschappen vanaf., 1870; 514
  - Losse bescheiden m.b.t. oprichting vennootschappen., 08-03-1864 t/m 18-05-1888; 515
- DIVERSEN (2)., 7
  - Circulaires distributiewet., 1917-1920; 516-517
    - 1917-1918, 516
    - 1919-1920, 517
  - Modellenboek van tarieven Strafzaken., 1874; 518
  - Register van dagvaarding alsmede lijst van onbezoldigd Rijksveldwachters., 28-03-1877 t/m 05-01-1884; 519
  - Inventarisboek (omschrijving registers) Inventarisboek va., 1911 t/m 1930; 520
  - Rechercheboek., 01-01-1911 t/m 31-12-1911; 521
  - Instructieboek., 1910; 522
  - Instructieboek., 1913; 523
  - Circulaires., 1960-1922; 524
  - Politie., 525
  - Diverse stukken., 1860-1916; 526
    - PV mrt 1860., -
    - Staat van kosten 25-03-1876., -
    - Lijst van betwiste schuldvord. 1916., -
    - Register van inschrijving akten., -
    - Coöp verenigingen 1877-1884., -
- SUPPLEMENT., 8
  - Diverse stukken., 1842-1896; 527
    - Getuigenverklaringen betreffende schipbreuk van het schip Albertje Heuvelink, 1877, III 1
    - Uitspraak in de zaak tegen Carolina Wilhelmina van Moerkerken, 26 juni 1875, III 2
      no. 74.
    - Bewijs van inlevering van een memorie van aangifte door Clasina van den Berg te Poeldijk, 1876, III 3
    - Register van gekochte of beleende goederen, gewichten en speciën, 1842-1843, III 4
    - Bijlbrief van het gaffelschip De Twee Gebroeders, 1845, III 5
      Apart opgemaakt wegens tijdelijk ontbreken van register.
    - "Extract uit de minuten berustend ter Griffie van het Kantongerecht te Delft". Afschriften betreffende:, III 6
      - Toeziende voogdij minderjarige kinderen van C.G. Rottewaal te Stompwijk.
      - Voogd en toeziend voogd over de minderjarige kinderen van wijlen J.A. Doorenwaard en M.A. van Dinter.
      - Voogd en toeziend voogd over het minderjarig kind van wijlen de echtelieden W. van Es en A.B. de Heus.
    - Akte van benoeming van Barend Pauwels als toeziend voogd over de minderjarige kinderen van wijlen Jacobus Hussen, 1902. Met bijlagen., III 7
    - Verzoekschrift van A.C. de Bloois, met appostille van de kantonrechter, 1896, III 8
    - Verklaring van het aangaan van een vennootschap door Samuel, Eduard en Arnoldus van Graauwenhaan, 1848, III 9